# 求助陈版原始报表与申报报表差异报告相关问题

提问人：dysonle 时间：2016-12-23 22:40:03
客户原为新三板挂牌公司，以2013/2014/2015/2016年1-6月为 3 年一期数据进行IPO申报，其2013-2015为A所进行审计并出具审计报告， 2016 年1-6月换B所进行审计并出具 3 年一期审计报告，公司自行在股转系统进行 2016 年半年报披露，请问， 2016 年1-6月原始报表与申报报表审核报告里，1-6月的原始报表数据取自企业自行公告的财务数据还是经B所审计的财务数据？

回答人：chenyiwei
应该是取该公司在股转系统自行公告的 2016 年半年报数据。

提问人：dysonle 时间：2016-12-24 14:47:12
若已经以B所审计的数据作为原始报表数据上报证监会，该作何处理？

回答人：chenyiwei
如可能，可以与证监会审核人员沟通后更换该报告（但难度较大）。比较可行的做法是在反馈意见问到此问题时利用回复的机会重新提交与公司自行公告的半年报数据的差异比较说明。

提问人：tigeer 时间：2017-06-19 21:35:55
新三板摘牌后再申报IPO，报表之间的差异只要提交原始报表与申报报表差异分析就可以了是吗 然后现金流量表需要做差异分析么

回答人：chenyiwei
1 、是。 2 、基本不用。